臺灣高等法院高雄分院民事判決　　　　 94年度勞上易字第5號
上　訴　人　甲○○
訴訟代理人　唐小菁律師
上　訴　人　庚○○
　　　　　　乙○○
　　　　　　丙○○
　　　　　　辛○○
上列四人共同
訴訟代理人　劉思龍律師
複代理人　　王仁聰律師
上列四上訴人
共同送達代收人　己○○　住高雄市三民區○○○○街7巷19弄
被上訴人　　國立中山大學
　　　　　　　　　　　設高雄市鼓山區○○○路166巷54號
法定代理人　戊○○　　住高雄市○○區○○路70號
訴訟代理人　丁○○　　住高雄市○○區○○路70號
上列當事人間請求給付資遣費等事件，上訴人對於民國93年11月
16日臺灣高雄地方法院93年度勞訴字第19號第一審判決提起上訴
，本院於94年10月04日言詞辯論終結，判決如下：
    主      文
原判決關於駁回上訴人後開第二項之訴部分，及訴訟費用之裁判
廢棄。
被上訴人應給付上訴人甲○○新台幣陸萬肆仟參佰元，上訴人丙
○○拾伍萬參仟伍佰陸拾元，上訴人庚○○陸萬貳仟肆佰貳拾元
，上訴人乙○○陸萬肆仟參佰元，上訴人辛○○伍萬壹仟壹佰元
，及均自民國九十三年三月二十六日起至清償日止，按年息百分
之五計算之利息。
其餘上訴駁回。
第一、二審訴訟費用，由被上訴人負擔十分之七，餘由上訴人丙
○○負擔三十分之三、上訴人庚○○、辛○○各負擔三十分之一
、上訴人甲○○、乙○○各負擔三十分之二。
    事實及理由
一、上訴人主張：上訴人甲○○、丙○○、庚○○、乙○○及辛
    ○○分別自民國（下同）90年9月1日、87年9月8日、90年1
    月1日、91年4月8日及90年9月1日起受僱於被上訴人，擔任
    被上訴人所轄車輛管理委員會執行小組車管員職務，負責車
    輛管理、車輛管制及停車收費等業務，每月薪資詳如附表一
    至附表五所示，是兩造間已成立勞動契約（下稱系爭契約）
    ，自應適用勞動基準法相關規定。詎被上訴人未依勞基法第
    16條規定，給予上訴人預告期間，即逕於92年8月31日向上
    訴人表示終止系爭契約。而被上訴人既未依勞基法規定，給
    予預告期間，即終止系爭契約，自應分別向上訴人給付如附
    表一至附表五所示之法定預告期間工資、資遣費及謀職津貼
    。又被上訴人於終止系爭契約之前，非但剋扣甲○○、乙○
    ○及辛○○如附表三、四、五所示之薪資；亦未依法給付上
    訴人如附表一至附表五所示之年終金、加班費、福利金及
    未休特別休假應補發工資，上訴人自得一併起訴請求被上訴
    人給付，爰依勞基法第16條第3項、第1項預告工資、第17條
    資遺費及勞動契約等之法律關係，求為命被上訴人應給付上
    訴人甲○○新台幣（下同）105,480元本息；應給付上訴人
    丙○○188,650元本息；應給付上訴人庚○○80,820元本息
    ；應給付乙○○118,540元本息；應給付上訴人辛○○95,3
    80元本息等情。原審為其等敗訴之判決，其等上訴聲明：(一)
    原判決廢棄。(二)被上訴人應分別給付上訴人甲○○105,480
    元、丙○○188,650元、庚○○62,420元、乙○○113,640元
    、辛○○84,220元，及均自93年3月26日起至清償日止，按
    年息百分之五計算之利息。(三)第一、二審訴訟費用由被上訴
    人負擔。
二、被上訴人則以：兩造分別自87年間起簽訂一年或半年一聘之
    臨時僱用人員定期契約，系爭僱用契約於92年8月31 日因期
    滿終止而消滅。被上訴人為公立學校，上訴人等係被上訴人
    學校所轄車管小組之車管員，負責車輛管理、車輛管制及停
    車收費等業務，依行政院勞工委員會（下稱勞委會）經立法
    授權據以發布之87年12月31日台八七勞動一字第059606號、
    90年5月18日九十台勞動一字第22451號等函釋，公立各級學
    校之工作者（技工、工友、駕駛人除外），不適用勞動基準
    法，則兩造間之僱傭契約自無勞基法規定之適用，上訴人依
    勞基法之規定請求給付資遣費等款項，即屬無據。又縱認本
    件所涉法律關係有勞基法之適用，除上訴人等五人請求伊給
    付如附表一至附表五所示之資遣費、預告工資、謀職津貼、
    加班費及未休特別休假補發工資等款項，被上訴人不爭執外
    ，年終獎金部分因上訴人甲○○、庚○○分別於該年度在職
    期間曾遭記小過乙次之處分，依92年度軍公教人員年終獎金
    發給注意事項規定僅應發放三分之二，而被上訴人確已發放
    甲○○、庚○○各12,000元年終獎金，上訴人丙○○、乙○
    ○、辛○○分別於該年度在於職期間曾遭記大過乙次之處分
    ，依上開注意事項規定，得不發予年終獎金，其等自不得請
    求；福利金部分係教師節禮金，發放對象為教師，上訴人等
    五人並無請求權；上訴人甲○○、乙○○、辛○○三人請求
    剋扣薪資部分，被上訴人所給予之薪資已合於最低工資之要
    求，況各員之學經歷及職掌均有差異，於薪資上為合理之差
    別待遇並不違平等原則，故此部分上訴人三人無請求權等語
    ，資為抗辯。其答辯聲明求為判決：上訴駁回。
三、兩造所不爭執事項：
（一）上訴人甲○○、丙○○、庚○○、乙○○及辛○○分別自
      民國（下同）90年9月1日、87年9月8日、90年1月1日、91
      年4月8日及90年9月1日起受僱於被上訴人，擔任被上訴人
      所轄車輛管理委員會執行小組車管員職務，負責車輛管理
      、車輛管制及停車收費等業務，每月薪資詳如附表一至附
      表五所示，並有兩造不爭執真正之臨時僱用人員契約影本
      附件可稽。
（二）上訴人等五人請求如附表一至附表五所示之資遣費、預告
      工資、謀職津貼、加班費及未休特別休假補發工資等款項
      金額。
四、兩造所爭執者，乃(一)兩造間僱傭契約，是否有勞基法之適用
    ？(二)兩造間僱傭契約係定期契約或不定期契約？是否因屆期
    而消滅？(三)上訴人請求被上訴人給付如附表一至附表五所示
    資遺費等款項有無理由？茲分述如下：
（一）系爭僱傭契約是否有勞基法規定之適用？
      按「受僱於縣（市）政府從事停車場業務之人員，無論其
      簽訂勞動契約之對象為縣（市）政府、警察局或交通局，
      均有勞動基準法之適用」（行政院勞委會90年6月4日台
      勞動一字第0025778號函參照）。查，本件上訴人等五人
      均係受僱於被上訴人所轄之「車輛管理委員會執行小組」
      ，負責車輛管理、車輛管制及停車收費等業務，此有系爭
      兩造間契約書影本6紙在卷可稽（見原審卷第99～104 頁
      ）。足見上訴人應係受僱於被上訴人從事停車場業務之人
      員，則依前開勞委會之函示，上訴人等所負責之業務既與
      技工、工友等相同，堪認系爭僱傭契約應有勞基法規定之
      適用。至被上訴人雖引行政院勞委會87年12月31日台勞
      動一字第059605號函所示：「公立各級學校之工作者（技
      工、工友、駕駛人除外），不適用勞動基準法」等語，惟
      查此項將技工、工友、駕駛人除外之規定，乃著眼於學校
      之技工、工友、駕駛人等從事之工作，其性質應屬一般之
      勞動性工作，尚與學校內通常之教育、行政、校務或學術
      研究等工作有別，故將之除外，使之仍有勞基法之適用。
      被上訴人顯然誤解該函示之意旨，是被上訴人辯稱系爭僱
      傭契約，不適用勞基法云云，尚非可採。
（二）系爭勞動契約，係定期契約或不定期契約？
  １、查勞動契約，分為定期契約及不定期契約。臨時性、短期
      性、季節性及特定性工作得為定期契約；有繼續性工作應
      為不定期契約。又定期契約屆滿後，雖經另訂新約，惟其
      前後勞動契約之工作期間超過90日，前後契約間斷期間未
      超過30日者，視為不定期契約，勞基法第9條第1項、同條
      第2項第2款分別定有明文。所謂「有繼續性之工作」，係
      指勞工所擔任之工作，對於該事業單位之業務性質與經營
      運作，具有持續性之需要而言。
  ２、本件上訴人甲○○、丙○○、庚○○、乙○○、辛○○分
      別受僱於被上訴人，擔任車管員之工作，其工作性質對於
      被上訴人而言，應具有持續性之需要，依上說明，自屬有
      繼續性之工作。雖上訴人等受僱期間分別以一年為期，期
      滿另訂新約，惟均仍接續前約，期間並未間斷，上訴人等
      並稱其等受僱於被上訴人期間，於每次定期契約屆期後，
      更換新約時，換約日期均緊接著前次契約屆滿之翌日云云
      ，亦經證人即前曾受僱於被上訴人擔任車管員之丁瑞樞證
      稱：「（法官問：你在國立中山大學退休之前作何工作？
      ）在車輛管理委員會作車輛管理工作，我從80年10月受僱
      到92年2月底左右，我跟被上訴人之間最先沒有打契約，
      後來改為一年一次，從91 年開始一年簽一次契約，一年
      到後，再換契約，換契約時緊接著前面的契約屆滿時翌日
      起算」等語（見原審卷第111頁），足認上訴人所稱屬實
      。顯見兩造另訂新約時，其前後勞動契約之工作期間並未
      超過90日，準此以觀，系爭勞動契約，依勞基法第9條第2
      項第2款之規定，自應視為不定期契約。從而，被上訴人
      主張系爭勞動契約係屬定期契約，兩造間之勞動關係應於
      92 年8月31日因期間屆滿而消滅云云，亦無可採。
（三）上訴人請求被上訴人給付如附表一至附表五所示資遺費等
      款項有無理由？
  １、查系爭勞動契約係不定期契約乙節，已如前述，而上訴人
      主張其並未向被上訴人表示終止僱傭契約，亦據被上訴人
      之原審訴訟代理人陳明（見原審卷第112頁）。是依被上
      訴人車輛管理委員會於92年8月20日所為之通知略稱：「
      本校車管會執行小組所屬三個崗哨勤務，已於92年9月1日
      採外包案發包作業，現車管員臨時僱用契約書，將於92年
      8月31日契約屆滿，本校將不再續約」等語（見本院卷第
      71頁）。另被上訴人亦於92年9月3日以中總字第0920003
      006號函上訴人略稱：「台端擔任本校車管會執行小組臨
      時僱用人員，因本校崗哨勤務業務精簡，自92年9月1日起
      不再續聘」等語（見本院卷第72頁），足見被上訴人業已
      以意思表示向上訴人表示終止系爭不定期之勞動契約。另
      被上訴人委任之訴訟代理人黃大中陳稱：「我們主張契約
      已經終止」等語（見本院卷第81頁），堪信本件係被上訴
      人終止系爭勞動契約，兩造間之勞動契約關係，自因此而
      終止。
  ２、按雇主有勞基法第13條但書情形，或勞工有勞基法第12條
      各款情形之一，固得不經預告終止契約；又非有勞基法第
      11條各款情形之一，不得預告終止契約；又雇主終止契約
      之預告期間應依勞基法第16條第1項規定，如未依規定期
      間預告而終止契約者，依同法第16條第2、3項規定應給付
      預告期間之工資及請假期間之工資（兩造所稱之謀職津貼
      ），並應依第17條規定給付資遣費。本件被上訴人並未舉
      證上訴人等有上開得不經預告而可終止契約之情形，則上
      訴人等請求被上訴人給付資遣費與預告期間工資及謀職津
      貼，依上開規定自屬有據。而被上訴人對於上訴人請求如
      附表一至附表五所示之資遣費、預告期間工資、謀職津貼
      及加班費、未休特別假補發工資等項之金額並不爭執，則
      上訴人此部分請求洵屬有據，應予准許。
  ３、又上訴人主張被上訴人應給付年終獎金、福利金、及剋扣
      薪資部分，則為被上訴人所否認，並以前開情詞置辯。經
      查：
    (1)年終獎金部分：據被上訴人主張上訴人甲○○、庚○○分
      別於92年度在職期間各曾遭記小過乙次之處分，依92年度
      軍公教人員年終獎金發給注意事項規定僅應發放三分之二
      ，而被上訴人確已發放予甲○○、庚○○各12,000元年終
      獎金；上訴人丙○○、乙○○、辛○○則分別於該92年度
      在職期間各曾遭記大過乙次之處分，依上開注意事項規定
      ，得不發予年終獎金，其等自不得請求云云，提出為上訴
      人等所不爭之上開注意事項、被上訴人學校函文與印領清
      冊影本等為證（見本院卷第122～141頁），足認被上訴人
      此部分主張為真實，上訴人等空言辯稱被上訴人係無故加
      以記過處分云云，尚無可採。從而，上訴人等請求被上訴
      人給付附表一至附表五所示之年終獎金，自屬無據。
    (2)福利金部分：查上訴人甲○○、丙○○、庚○○、乙○○
      等四人係請求90年教師節福利金各1,100元，被上訴人抗
      辯上訴人等四人均非被上訴人學校教師不得請求云云，自
      有理由，是上訴人等四人此部分請求為無據，不能准許。
      至被上訴人是發法給其他員工教師節福利金，則屬另外之
      各別情形，尚非上訴人等所得援引請求。惟上訴人甲○○
      、乙○○二人各請求給付90年度生日禮金1,100 元部分，
      已為被上訴人所不爭執（見本院卷第144 頁），自應予准
      許。
    (3)剋扣薪資部分：上訴人甲○○、乙○○、辛○○等三人主
      張被上訴人於附表三、四、五所示期間本應給付其等每月
      薪資18,000元，竟只給付15,840元每月剋扣薪資2,160元
      ，應分別補足云云。然為被上訴人所否認，並以前開情詞
      置辯。查被上訴人於上訴人等三人所稱期間給付各人月薪
      15,840元，已符合勞基法規定最低工資標準，而上訴人等
      亦均按月領取，顯見雙方已就此項勞動條件，已達成合意
      ，上訴人等自不得以其後被上訴人將上訴人等之工資提高
      為18,000元，遂主張有差額而請求補發。是上訴人等此部
      分請求尚屬無據，不能准許。
五、綜上所述，上訴人請求被上訴人給付有理由者為甲○○64,3
    00元（48,000+5,600+4,000+1,100+5,600）、丙○○153,56
    0 元（135,960+5,600+4,000+8,000)、庚○○62,420元 (39
    ,440+12,360+5,600+4,000+5,600=67,000 ， 只請求62,420
    元）、乙○○64,300元 (36,000+12,000+5,600+4,000+1,10
    0+5,600）、 辛○○51,100元 (25,500+12,000+5,600+2,40
    0+5,600)；從而，上訴人請求被上訴人給付甲○○64,300元
　　、丙○○153,560 元、庚○○62,420元（原可請求67,000元
    而減縮請求）、乙○○64,300元、辛○○51,100元，及均自
    民國93年3 月26日起至清償日止，按週年及均自民國93 年3
    月26日起至清償日止，按週年利率百分之五計算之法定遲延
    利息部分，為有理由，應予准許。其等逾此所為請求，為無
    理由，應予駁回。原審就上開應准許部分，為上訴人敗訴之
    判決，尚有未洽，上訴意旨求予廢棄改判，為有理由，爰由
    本院予以廢棄改判如主文第2 項所示。至於上訴人之請求不
    應准許部分，原判決為上訴人敗訴之判決，理由雖有不同，
    其結果並無二致，仍應予維持，上訴意旨求將此部分廢棄改
    判，為無理由，應駁回其上訴。至兩造其餘攻擊防禦之方法
    ，核與判決之基礎不生影響，自不予一一論述，附此敘明。
六、據上論結，本件上訴為一部有理由，一部無理由，爰依民事
    訴訟法第449條第1項、第450條、第79條，判決如主文。
中　　華　　民　　國　　94　　年　　10　　月　　18　　日
                          勞工法庭
                              審判長法官  黃金石
                              法      官  林紀元
                              法      官  林健彥
以上正本證明與原本無異。
不得上訴。
中　　華　　民　　國　　94　　年　　10　　月　　18　　日
                              書  記  官  張明賢
附表一：甲○○
┌────┬─────────┬──────────┬─────┬───┐
│項　目  │受僱期間或計算期間│計算方式與應發金額　│請求金額　│備　考│
│　　　  │每月薪資    　　　│　　　　　　　　　  │　　　　　│　　　│
├────┼─────────┼──────────┼─────┼───┤
│資遣費  │90 年 9 月 1 日起 │年資 2 年：18,000 ×│48,000 元 │      │
│　　　  │至 92 年 8 月 31  │2 ＝ 36,000 元　　　│　　      │      │
│　　　  │日止              │預告期間工資20日：  │          │      │
│        │每月薪資 18,000 元│18,000×20／30 ＝   │          │      │
│        │　　　　          │12,000 元           │          │      │
├────┼─────────┼──────────┼─────┼───┤
│年終金│92 年 1 月 1 日起 │18,000 × 1.5 × 8  │6,000元   │      │
│        │至 92 年 8 月 31  │／12＝18,000元      │          │      │
│        │日止              │18,000-12,000=6,000 │          │      │
├────┼─────────┼──────────┼─────┼───┤
│謀職津貼│7日謀職假         │800×7＝5,600元     │5,600元   │      │
├────┼─────────┼──────────┼─────┼───┤
│加班費  │90 年 9 月 1 日起 │800×5＝4,000元     │4,000元   │      │
│        │至 91 年 12 月 31 │                    │          │      │
│        │日止國定假日加班費│                    │          │      │
│        │5日               │                    │          │      │
├────┼─────────┼──────────┼─────┼───┤
│福利金  │90 年教師節福利金 │1,100元             │2,200元   │      │
│        │90年生日禮金      │1,100元             │          │      │
├────┼─────────┼──────────┼─────┼───┤
│剋扣薪資│90 年 9 月 1 日起 │18,000 － 15,840 ＝ │28,080元  │      │
│        │至 91 年 9 月 30  │2,160               │          │      │
│        │日止  共 13 個月  │2,160 ×13 ＝28,080 │          │      │
├────┼─────────┼──────────┼─────┼───┤
│未休特別│依勞基法第 38 條規│800×7＝5,600元     │5,600元   │      │
│休假補發│定，工作1年以上未 │                    │          │      │
│工資    │滿3年者特別休假7日│                    │          │      │
├────┼─────────┴──────────┴─────┼───┤
│總　計  │請求105,480元（合計99,480元）　  　　　　　         │      │
└────┴──────────────────────────┴───┘
附表二：丙○○
單位：新台幣（下同）
┌────┬─────────┬──────────┬─────┬───┐
│項　目  │受僱期間或計算期間│計算方式與應發金額　│請求金額  │備　考│
│　　　  │每月薪資    　　　│　　　　　　　　　  │　　　　　│　　　│
├────┼─────────┼──────────┼─────┼───┤
│資遣費  │87 年 9 月 8 日起 │年資 5 年：22,660 ×│135,960 元│勞基法│
│　　　  │至 92 年 8 月 31  │5 ＝ 113,300 元　　 │　　      │第 17 │
│　　　  │日止              │預告期間工資 30 日：│          │條第 1│
│        │每月薪資22,660元  │22,660x 1月=        │          │項    │
│        │                  │22,660 元           │          │      │
│        │                  │合計 135,960元      │          │      │
├────┼─────────┼──────────┼─────┼───┤
│年終金│92 年 1 月 1 日起 │22,660 × 1.5 × 8  │33,990元  │勞基法│
│        │至 92 年 8 月 31  │／ 12 ＝ 33,990 元  │          │施行細│
│        │日止              │                    │          │則第  │
│        │                  │                    │          │23條  │
├────┼─────────┼──────────┼─────┼───┤
│謀職津貼│7日謀職假         │800×7＝5,600元     │5,600元   │      │
├────┼─────────┼──────────┼─────┼───┤
│加班費  │90 年 9 月 1 日起 │800×5＝4,000元     │4,000元   │      │
│        │至 91 年 12 月 31 │                    │          │      │
│        │日止              │                    │          │      │
│        │國定假日加班費5日 │                    │          │      │
├────┼─────────┼──────────┼─────┼───┤
│福利金  │90年教師節福利金  │1,100元             │1,100元   │      │
├────┼─────────┼──────────┼─────┼───┤
│未休特別│依勞基法第 38 條規│800 ×10＝8,000元   │8,000元   │      │
│休假補發│定，工作 3 年以上 │                    │          │      │
│工資    │未滿 5 年者，特別 │                    │          │      │
│        │休假10日          │                    │          │      │
├────┼─────────┴──────────┴─────┼───┤
│總　計  │請求188,650元　      　　　　　  　　　　　         │      │
└────┴──────────────────────────┴───┘
附表三：庚○○
┌────┬─────────┬──────────┬─────┬───┐
│項　目  │受僱期間或計算期間│計算方式與應發金額　│請求金額　│備　考│
│　　　  │每月薪資    　　　│　　　　　　　　　  │　　　　　│　　　│
├────┼─────────┼──────────┼─────┼───┤
│資遣費  │90 年 1 月 1 日起 │年資 2 年 8 月：    │51,800 元 │      │
│　　　  │至 92 年 8 月 31  │18,540 × 2 又 8 ／ │(39440+12 │      │
│　　　  │日止              │12 ＝49,440(39440)  │360)      │      │
│        │每月薪資 18,540 元│預告期間資20日：    │          │      │
│        │                  │18,540 ×20／30＝   │          │      │
│        │                  │12,360 元           │          │      │
│        │                  │合計61,800元        │          │      │
├────┼─────────┼──────────┼─────┼───┤
│年終金│92 年 1 月 1 日起 │22,660 × 1.5 × 8  │6,180元   │      │
│        │至 92 年 8 月 31  │／ 12 ＝ 18,540 元  │          │      │
│        │日止              │18,000-00000=6180元 │          │      │
├────┼─────────┼──────────┼─────┼───┤
│謀職津貼│7日謀職假         │800×7 ＝5,600元    │5,600元   │      │
├────┼─────────┼──────────┼─────┼───┤
│加班費  │90 年 9 月 1 日起 │800×5＝4,000元     │4,000元   │      │
│        │至 91 年 12 月 31 │                    │          │      │
│        │日止              │                    │          │      │
│        │國定假日加班費5 日│                    │          │      │
├────┼─────────┼──────────┼─────┼───┤
│福利金  │90年教師節福利金  │1,100元             │1,100元   │      │
├────┼─────────┼──────────┼─────┼───┤
│未休特別│依勞基法第 38 條規│800×7＝5,600元     │5,600元   │      │
│休假補發│定，工作 1 年以上 │                    │          │      │
│工資    │未滿 3 年者，特別 │                    │          │      │
│        │休假7日           │                    │          │      │
├────┼─────────┴──────────┴─────┼───┤
│總　計  │請求62,420元（合計84,280元）      　　　　　        │      │
└────┴──────────────────────────┴───┘
附表四：乙○○
┌────┬─────────┬──────────┬─────┬───┐
│項　目  │受僱期間或計算期間│計算方式與應發金額　│請求金額　│備　考│
│　　　  │每月薪資    　　　│　　　　  　　　　　│　　　　　│　　　│
├────┼─────────┼──────────┼─────┼───┤
│資遣費  │90年9月1日起至92年│年資2年：18,000×2＝│48,000元  │      │
│　　　  │8月31日止         │36,000元            │　　      │      │
│　　　  │每月薪資18,000元  │預告期間工資20日：  │          │      │
│        │　　　　          │18,000×20/30＝12,00│          │      │
│        │                  │0元  合計48,000元   │          │      │
├────┼─────────┼──────────┼─────┼───┤
│年終金│92年1月1日起至92年│18,000×1.5×8／12＝│18,000元  │      │
│        │8月31日止         │18,000元            │          │      │
├────┼─────────┼──────────┼─────┼───┤
│謀職津貼│7日謀職假         │800×7＝5,600元     │5,600元   │      │
├────┼─────────┼──────────┼─────┼───┤
│加班費  │90年9月1日起至91年│800×5＝4,000元     │4,000元   │      │
│        │12月31日止        │                    │          │      │
│        │國定假日加班費5日 │                    │          │      │
├────┼─────────┼──────────┼─────┼───┤
│福利金  │90年教師節福利金  │1,100元             │2,200元   │      │
│        │90年生日禮金      │1,100元             │          │      │
├────┼─────────┼──────────┼─────┼───┤
│剋扣薪資│90年9月1日起至91年│18,000－15,840＝    │30,240元  │      │
│        │10月31日止        │2,160               │          │      │
│        │共14個月          │2,160×14＝30,240元 │          │      │
├────┼─────────┼──────────┼─────┼───┤
│未休特別│依勞基法第38條規定│800×7＝5,600元     │5,600元   │      │
│休假補發│，工作1年以上未滿3│                    │          │      │
│工資    │年者，特別休假7日 │                    │          │      │
├────┼─────────┴──────────┴─────┼───┤
│總　計  │請求113,640元　　    　　　　　  　　　　           │      │
└────┴──────────────────────────┴───┘
附表五：辛○○
┌────┬─────────┬──────────┬─────┬───┐
│項　目  │受僱期間或計算期間│計算方式與應發金額　│請求金額　│備　考│
│　　　  │每月薪資    　　　│　　　　　　　　　  │　　　　　│　　　│
├────┼─────────┼──────────┼─────┼───┤
│資遣費  │91年4月8日起至92年│年資1年5月：18,000×│37,500元  │
│　　　  │8月31日止         │1又5／12＝25,500元  │　　      │      │
│　　　  │每月薪資18,000元  │預告期間工資30日：  │          │      │
│        │　　　　          │18,000×20/30＝12,0 │          │      │
│        │                  │00元                │          │      │
│        │                  │合計37,500元        │          │      │
│        │                  │                    │          │      │
│        │                  │                    │          │      │
├────┼─────────┼──────────┼─────┼───┤
│年終金│92年1月1日起至92年│18,000×1.5×8／12＝│18,000元  │      │
│        │8月31日止         │18,000元            │          │      │
├────┼─────────┼──────────┼─────┼───┤
│謀職津貼│7日謀職假         │800×7＝5,600元     │5,600元   │      │
├────┼─────────┼──────────┼─────┼───┤
│加班費  │91年4月8日起至91年│800×3＝2,400元     │2,400元   │      │
│        │12 月31日止       │                    │          │      │
│        │國定假日加班費3 日│                    │          │      │
├────┼─────────┼──────────┼─────┼───┤
│剋扣薪資│91年4月8日起至91年│18,000－15,840＝    │15,120元  │      │
│        │10月31日止        │2,160               │          │      │
│        │共7個月           │2,160×7＝15,120元  │          │      │
├────┼─────────┼──────────┼─────┼───┤
│未休特別│依勞基法第38條規定│800×7＝5,600元     │5,600元   │      │
│休假補發│，工作1年以上未滿3│                    │          │      │
│工資    │年者，特別休假7日 │                    │          │      │
├────┼─────────┴──────────┴─────┼───┤
│總　計  │請求84,220元　　      　　      　　　　　          │      │
└────┴──────────────────────────┴───┘
